臺灣臺東地方法院刑事判決　　　　　　　 96年度訴字第111號
公　訴　人　臺灣臺東地方法院檢察署檢察官
被　　　告　丙○○
指定辯護人　本院公設辯護人甲○○
上列被告因違反槍砲彈藥刀械管制條例案件，經檢察官提起公訴
（96年度偵字第397號），本院判決如下：
    主  文
丙○○未經許可，持有可發射子彈具有殺傷力之土造長槍，處有
期徒刑壹年捌月，併科罰金新臺幣參萬元，罰金如易服勞役，以
新臺幣壹仟元折算壹日。緩刑肆年。扣案之土造長槍壹支（槍枝
管制編號：0000000000號）、建築工業用子彈底火壹
佰伍拾顆及鋼珠壹佰拾捌顆均沒收。
    事  實
一、丙○○明知未經許可，不得持有可發射金屬或子彈具有殺傷
    力之土造長槍，為便於驅趕野狗，竟於民國九十五年七月十
    日在花蓮縣豐濱鄉某處工地，經真實年籍不詳綽號「阿生」
    之成年男子交付可發射子彈具有殺傷力之土造長槍一支（槍
    枝管制編號：0000000000號）後，加以收受並放
    置在其位於臺東縣關山鎮○○里○○路十號之住處內而持有
    之，並於其後前往某不知名之五金行購買鋼珠及底火以便供
    該槍枝使用。嗣丙○○於九十六年二月五日上午十時三十分
    許，持上開土造長槍前往臺東縣關山鎮○○里○○○○道路
    上捕獵一般哺乳類野生動物紅面鼯鼠三隻時，經警當場查獲
    ，並扣得上開土造長槍及口徑零點二七吋建築工業用彈子彈
    底火一百五十顆及鋼珠一百十八顆，而悉上情。
二、案經臺東縣警察局關山分局報請臺灣臺東地方法院檢察署檢
    察官偵查起訴。
    理  由
一、證據能力方面：
  (一)卷附內政部警政署刑事警察局九十六年三月二日刑鑑字第○
    九六○○二八○四五號槍彈鑑定書，為鑑定被告丙○○所持
    有之槍枝屬於土造長槍，依其所見所為之證明文書，核其本
    質，乃為被告以外之人於審判外之書面陳述，且此文書係針
    對本件被告所持之槍枝個案作成，非經常處於可受公開檢查
    之狀態，惟經當事人均同意作為證據（見本院卷第二十頁準
    備程序筆錄），本院經核該等事證作成之情況，亦無何不當
    之處，依刑事訴訟法第一百五十九條之五第一項規定，具有
    證據能力。
  (二)現場照片八幀，乃以機械之方式所留存之現場影像，並非供
    述證據，無傳聞法則之適用，具有證據能力。
  (三)扣案之土造長槍一支、鋼珠一百十八顆、子彈底火一百五十
    顆，係屬物證，並非供述證據，無傳聞法則之適用，與本案
    具有關聯性，且上開物證經偵辦員警合法取得，乃具有證據
    能力。
二、認定犯罪事實所憑之證據及理由：
  (一)被告丙○○於警詢、偵訊、本院準備程序及審判中均坦承因
    伊有養雞，為了方便趕狗，於九十五年七月十日在花蓮縣豐
    濱鄉某處工地收受真實姓名年籍不詳，綽號「阿生」之成年
    男子交付之扣案長槍一支後，即將該槍放置在其住處內而持
    有之，嗣並購入扣案鋼珠及底火，裝填入上開槍枝內，於九
    十六年二月五日上午十時三十分前往南興產業道路上獵捕紅
    面鼯鼠三隻等事實（見警卷第四至六頁調查筆錄、偵卷第六
    、七頁訊問筆錄、本院卷第二十頁準備程序筆錄、第三十九
    、四十頁審判筆錄）。
  (二)扣案之槍枝、鋼珠及底火等物經送內政部警政署刑事警察局
    鑑驗結果，認送鑑長槍一支係由具擊發機構之木質槍身及金
    屬槍管組合而成，機械性能良好，可裝填及擊發口徑零點二
    七吋建築工業用彈作為發射動力以發射彈丸，認具殺傷力；
    送鑑子彈底火四顆均係口徑零點二七吋建築工業用彈，不具
    金屬彈頭，非為完整之子彈，認不具殺傷力；送鑑鋼珠五顆
    ，認均係直徑約七點九ＭＭ之鋼珠，有該局九十六年三月二
    日刑鑑字第○九六○○二八○四五號槍彈鑑定書一份附卷可
    稽（見偵卷第八至十頁）。
  (三)綜上，足見被告自白與事實相符，事證明確，其犯行堪予認
    定，應依法論科。
三、論罪科刑之理由：
　(一)核被告所為，係犯槍砲彈藥刀械管制條例第八條第四項未經
　  許可，持有可發射子彈具有殺傷力之土造長槍罪。
　(二)被告未經許可而持有具殺傷力槍枝，對社會秩序固有潛在危
  　害，應受非難，惟其於本案持有槍枝之犯行，動機係為驅趕
    犬隻，持有之時間亦非極長，危害程度尚非甚廣，與其他歹
    徒使用槍枝侵害他人人身法益之犯罪情節，顯然有別，衡情
    自屬情輕法重，其犯罪情狀不無可憫恕之處，本院認為若處
    以法定最低刑度之有期徒刑三年，猶嫌過重，爰依刑法第五
    十九條之規定，酌予減輕其刑。
　(三)爰審酌被告違反禁令持有具殺傷力槍枝，犯後坦認犯行之態
  　度，及其犯罪動機、所生危害等一切情狀，量處如主文所示
    之刑，並就罰金部分諭知易服勞役之折算標準。
  (四)又查被告前未曾受有期徒刑以上刑之宣告，有臺灣高等法院
    被告前案紀錄表可佐，其於偵審程序中深表悔意，信無再犯
    之虞，本院認為給被告自新機會，前開宣告之刑以暫不執行
    為適當，爰併依刑法第七十四條第一項第一款宣告緩刑四年
    。
  (五)扣案具殺傷力之土造長槍一支（槍枝管制編號：00000
    00000號），屬違禁物，且係以打擊底火引爆槍管內之
    火藥為發射動力，並以鋼珠為發射物，即槍枝之殺傷力係因
    之而彰顯，故扣案之建築工業用子彈底火一百五十顆及鋼珠
    一百十八顆等物，均可認屬上開土造長槍之附屬物，即客觀
    上可視為該土造長槍之從物，均應依刑法第三十八條第一項
    第一款宣告沒收。
　(六)又按中華民國九十六年罪犯減刑條例業於九十六年七月十六
  　日施行，該條例第二條第一項規定：「犯罪在中華民國九十
    六年四月二十四日以前者，除本條例另有規定外，依下列規
    定減刑：一、死刑減為無期徒刑。二、無期徒刑減為有期徒
    刑二十年。三、有期徒刑、拘役或罰金，減其刑期或金額二
    分之一」、第三條第一項第四款規定：「下列各罪，經宣告
    死刑、無期徒刑或逾有期徒刑一年六月之刑者，不予減刑：
    ．．．四、槍砲彈藥刀械管制條例第七條、第八條．．．」
    。查被告上開犯罪日期固在九十六年四月二十四日以前，惟
    本院宣告被告之刑已逾有期徒刑一年六月，爰依前開規定不
    予減刑，附此敘明。
四、應適用之法律：
　(一)刑事訴訟法第二百九十九條第一項前段。
　(二)槍砲彈藥刀械管制條例第八條第四項。
　(三)刑法第十一條、第四十二條第二項、第七十四條第一項第一
　  款、第三十八條第一項第一款。
本案經檢察官乙○○到庭執行職務。
中　　華　　民　　國　　96　　年　　8 　　月　　29　　日
                  刑事第四庭   審判長法  官   黃建都
                                     法  官   陳君鳳
                                     法  官   黃珮茹
以上正本證明與原本無異。
如不服本判決應於收受本判決後10日內向本院提出上訴書狀；上
訴書狀應敘述具體理由。未敘述上訴理由者，應於上訴期間屆滿
後20日內向本院補提理由書狀（均須按他造當事人之人數附繕本
）。「切勿逕送上級法院」。
告訴人或被害人對於本判決如有不服，請書具不服之理由狀，請
求檢察官上訴者，其上訴期間之計算係以檢察官收受判決正本之
日期為準。
                                     書記官  蕭家玲
中　　華　　民　　國　　96　　年　　9 　　月　　2 　　日
附錄論罪法條：
槍砲彈藥刀械管制條例第8條
未經許可，製造、販賣或運輸鋼筆槍、瓦斯槍、麻醉槍、獵槍、
空氣槍或第4條第1項第1款所定其他可發射金屬或子彈具有殺傷
力之各式槍砲者，處無期徒刑或5年以上有期徒刑，併科新臺幣1
千萬元以下罰金。
未經許可，轉讓、出租或出借前項所列槍枝者，處 5 年以上有期
徒刑，併科新臺幣 1 千萬元以下罰金。
意圖供自己或他人犯罪之用，而犯前二項之罪者，處無期徒刑或
 7 年以上有期徒刑，併科新臺幣 1 千萬元以下罰金。
未經許可，持有、寄藏或意圖販賣而陳列第 1 項所列槍枝者，處
 3年以上10年以下有期徒刑，併科新臺幣700萬元以下罰金。
第 1 項至第 3 項之未遂犯罰之。
